臺灣臺南地方法院刑事判決　　　　　　　94年度易字第727號
　　公 訴 人　臺灣臺南地方法院檢察署檢察官
　　被　　告　乙○○
　　　　　　　丁○○
上列被告等因竊盜案件，經檢察官提起公訴（94年度偵字第2413
號），被告等就被訴事實為有罪之陳述，本院合議庭裁定由受命
法官獨任進行簡式審判程序，判決如下：
    主  文
乙○○連續結夥三人以上，攜帶兇器竊盜，處有期徒刑玖月。扣
案大剪刀一把沒收之。
丁○○結夥三人以上，攜帶兇器竊盜，處有期徒刑柒月。扣案大
剪刀一把沒收之。
    事   實
一、丁○○、乙○○及甲○○（甲○○所涉竊盜罪嫌，經臺灣臺
    南地方法院檢察署檢察官併案由本院另案審理中）係朋友關
    係。詎丁○○、乙○○、甲○○竟共同基於意圖為自己不法
    所有之犯意聯絡，於民國（下同）九十三年十二月十日，經
    甲○○提議，由丁○○駕駛其所有，車號為：ＵＡ－○二六
    九號之自小貨車，搭載乙○○、甲○○二人，並由甲○○攜
    帶其所有，客觀上具有危險性，可作為兇器之大剪刀及老虎
    鉗各一把，共同前往臺南縣官田鄉南村華光電纜公司官田
    廠（下簡稱華光公司）外之果園。其三人於同日二十二時三
    十分許抵達上址果園後，即推由甲○○持前開老虎鉗、大剪
    刀各一把，先進入該公司廠區，將整軸電纜線滾動搬移至上
    開果園，復與在外等候之丁○○、乙○○一起將整軸電纜滾
    至上開自小貨車旁，並由甲○○以持前開老虎鉗、大剪刀破
    壞纏繞電纜線之木軸、剪斷電纜線之方式，共同竊取華光公
    司廠長丙○○所管理之電纜線二綑（共重約九百公斤、市價
    共值約新臺幣〈下同〉十萬元）。三人並將剪斷之電纜線其
    中一綑半合力搬運上車後，復於同月十一日凌晨二、三時許
    ，再將前開所竊得之一綑半電纜線，載運至位於臺南縣新市
    鄉○○段四○八號之二之舊貨場，推由甲○○出面販賣得款
    約得一萬六千元牟利（由丁○○分取二千元，乙○○、甲○○各分取七千元）。俟丁○○返家後，乙○○、甲○○復接
    續上開不法所有犯意之聯絡，於同日凌晨四時許，換由甲○○駕駛車號為：Ｙ八－五○三三號之自小客車，復攜帶上開
    大剪刀一把，一同返至上開華光公司外之果園，再接續將其
    等已經竊出暫置前揭果園中，所餘暫置其內之半綑電纜線，
    由甲○○持上開大剪刀，剪成等段十數條後，再共同搬運上
    車，並載運至同上址之舊貨場，販賣約得二萬六千元牟利。
二、乙○○、甲○○復承前開意圖為自己不法所有之概括犯意聯
    絡，而於同年十二月十二日十九時十分許，由甲○○駕駛不
    知情之姜國田所有，車號為：六Ｓ－三六九七號之自小貨車
    ，搭載乙○○，再度至上開華光公司廠區外之果園，推由甲○○進入華光公司內竊取電纜線，乙○○則在外把風等候。
    惟甲○○得手後，正將電纜線一綑推運出外之際，因突見該
    廠區警衛黃天民、歐永清巡邏至該處，遂棄置電纜線自行逃
    逸；另在外把風之乙○○亦因見到警車巡邏至此，而自行逃
    逸，二人因而未竊盜得逞。嗣因警衛黃天民、歐永清察覺現
    場有異，報警處理，警方趕到現場後，發覺再度返回現場之
    乙○○形跡可疑，對之盤查，因而循線查獲上情。警方並在
    前揭自小貨車上，查獲被剪斷之二條電纜線，嗣並扣得前揭
    甲○○所有之大剪刀一把。
三、案經丙○○訴由臺南縣警察局麻豆分局報請臺灣臺南地方法
    院檢察署檢察官偵查起訴。
    理   由
一、上揭犯罪事實，業據被告乙○○及丁○○分別於本院審理時
    坦承不諱，並當庭為認罪之表示（見本院卷九十四年九月八
    日審判筆錄）。且查：
    （一）證人（即共犯）甲○○迭於警詢時證述、偵查中結證
          稱：當天我去了二次。第一次是九十三年十二月十日
          晚上十時許，我們（甲○○、乙○○、丁○○）是三
          人一起去華光公司竊取二捆電纜線，我有用一把大剪
          刀剪電線。第二次是同月翌（十一）日凌晨三、四時
          許，因為我擔心留電纜線在果園那裡會被發現，我就
          與乙○○再回去載。九十三年十二月十二日晚上七時
          十分許，我和被告乙○○又到華光公司去偷電纜線，
          因見到警衛在廠區巡邏，我就放棄電纜線逃逸等語（
          見警卷第三頁；偵查卷第二一至二二頁），核與被害
          人丙○○於本院審理中所證稱：我共被偷三綑，九十
          三年十二月十一日早上，我就發現共有二綑的電纜線
          不見，同年十二月十二日，我是發現一綑電纜線有被
          移動的痕跡，約被動用十公尺左右等語（見本院卷九
          十四年九月八日審判筆錄）情節大致相符。
    （二）而證人黃天民、毆永清亦於警詢時分別證稱：其等分
          別發現有人侵入華光公司行竊之事實（見警卷第四七
          至四八頁、第五十至五一頁）。證人姜國田於警詢時
          則證稱：我於九十三年十二月十二日下午十九時許，
          確將車號：六Ｓ－三六九七號之自小貨車，借予陳重
          成使用等語（見警卷第五八頁）無誤。此外，復有扣
          案之大剪刀一把可憑及卷附之扣押書、現場圖、車籍
          作業系統查詢認可資料各一紙、贓物認領保管單共二
          紙及照片十二幀（以上均見警卷第六二至七二頁）可
          稽，已足徵被告前揭自白與事實相符。
    （三）綜上，本件事證明確，被告乙○○及丁○○前開竊盜
          犯行，均堪以認定，而應依法論科。
二、按刑法第三百二十一條第一項第三款之攜帶兇器竊盜罪，係
    以行為人攜帶兇器竊盜為其加重條件，此所謂兇器，其種類
    並無限制，凡客觀上足對人之生命、身體、安全構成威脅，
    具有危險性之兇器均屬之，且祇須行竊時攜帶此種具有危險
    性之兇器為已足，並不以攜帶之初有行兇之意圖為必要（最
    高法院七十九年臺上字第五二五三號判例意旨參照）。查：
    大剪刀及老虎鉗，均為金屬材質，質地堅硬，具相當之質量
    ，依一般社會通念，在客觀上足對人之生命、身體、安全構
    成威脅，具有危險性，足以傷害人之身體、生命，自屬兇器
    無疑。又查：被告乙○○、丁○○與共犯甲○○三人共同前
    往華光公司廠房竊盜，核屬結夥三人以上竊盜犯行至明。核
    被告乙○○及丁○○於事實一所為，均係犯刑法第三百二十
    一條第一項第三款、第四款之結夥三人以上，攜帶兇器之加
    重竊盜罪；核被告乙○○於事實二所為，則係犯刑法第三百
    二十條第三項、第一項之竊盜未遂罪。至於檢察官起訴書雖
    僅記載刑法第三百二十條第一項之竊盜罪及同法第三百二十
    一條第一項第四款之加重竊盜罪，然此業經蒞庭檢察官於本
    院審理時，當庭補充起訴法條亦包括刑法第三百二十一條第
    一項第三款之攜帶兇器加重竊盜罪等語，復經本院當庭諭知
    被告上項法條（見本院卷九十四年九月八日審判筆錄），即
    無庸再行變更起訴法條，附此說明。而被告乙○○、丁○○
    及共犯甲○○三人間，就事實一所示之加重竊盜犯行；被告
    乙○○及共犯甲○○二人間，就事實二所示之竊盜犯行，各
    有犯意聯絡、行為分擔，分別應論以共同正犯。又被告乙○○於上述事實一所為之犯行，乃係基於同一犯意所為之接續
    行為，侵害法益同一（所餘暫置該果園現場之半綑電纜線，
    亦已為其等二人之實力支配下），故為接續犯，認屬單純一
    加重竊盜罪。另被告乙○○於事實二所為之竊盜犯行，已著
    手於犯罪行為之實施而不遂，為未遂犯，應依刑法第二十六
    條前段之規定，減輕其刑。而被告乙○○各如事實一、二所
    示，先後加重竊盜既遂及竊盜未遂等犯行，時間緊接，所犯
    係犯罪基本構成要件相同之罪名，顯係基於概括犯意反覆為
    之，為連續犯，應依刑法第五十六條之規定，論以一加重竊
    盜既遂罪，並加重其刑。爰審酌被告乙○○及丁○○均有前
    科（惟均未構成累犯），猶不知悔悟，素行不佳，此有臺灣
    臺南地方法院檢察署刑案資料查註紀錄表及臺灣高等法院被
    告前案紀錄表各二份在卷可按，其二人犯罪之動機、目的乃
    為貪圖不法利益，惟手段尚稱平和、其等生活狀況、智識程
    度，又其等所獲取之不法利益（贓款）雖微，但對被害人所
    生之財產上損害甚鉅，犯罪所生之危害甚鉅，然其等均能坦
    認犯行，犯罪後之態度尚可等一切情狀，各量處如主文所示
    之刑，以資儆懲。
三、再查：扣案之大剪刀一把，為共犯甲○○所有，且屬供共犯
    甲○○及被告乙○○、丁○○三人共犯本案加重竊盜罪所用
    之物，業據共犯甲○○供陳在卷（見警卷第六至七頁），爰
    依刑法第三十八條第一項第二款之規定，宣告沒收之。至於
    老虎鉗一把，雖亦為共犯甲○○所有，供其等犯罪所用之物
    ，然既未扣案，且已經遺失，業據共犯甲○○及被告乙○○
    、丁○○分別陳稱明確（分見警卷第七、十六、二七頁），
    因不能證明該老虎鉗現仍繼續存在，為避免將來執行之困難
    ，故不另為沒收之諭知，併此說明。
據上論結，應依刑事訴訟法第二百七十三條之一第一項、第二百
九十九條第一項前段，刑法第二十八條、第五十六條、第三百二
十一條第一項第三款、第四款、第三十八條第一項第二款，罰金
罰鍰提高標準條例第一條前段，判決如主文。
本案經檢察官戊○○到庭執行職務。
中　　華　　民　　國　　94　　年　　9 　　月　　23　　日
                      刑事第六庭  法  官  徐千惠
以上正本證明與原本無異。
如不服本判決，應於判決送達後10日內，向本院提出上訴狀（應
附繕本）。
　　　　　          　　　　　　　書記官  韓雪青
中　　華　　民　　國　　94　　年　　9　　 月　　27　　日
附錄法條：
中華民國刑法第321條
犯竊盜罪而有左列情形之一者，處6月以上、5年以下有期徒刑：
一  於夜間侵入住宅或有人居住之建築物、船艦或隱匿其內而犯之者。
二  毀越門扇、牆垣或其他安全設備而犯之者。
三  攜帶兇器而犯之者。
四  結夥三人以上而犯之者。
五  乘火災、水災或其他災害之際而犯之者。
六  在車站或埠頭而犯之者。
前項之未遂犯罰之。
